Inventaris van het archief van de Rijksscholengemeenschap te Gouda, 1865-1973
Nationaal Archief, Den Haag
Rijksscholengemeenschap te Gouda
Rijksscholengemeenschap Gouda
1865-1973
35428
8.80 meter; 200 inventarisnummers.
Normale geschreven, getypte en gedrukte documenten, geen bijzondere handschriften.
Nationaal Archief, Den Haag
Rijks Hogere Burgerschool te Gouda, 1863-1968
Rijksgymnasium te Gouda, 1850-1968
Het archief van de Rijksscholengemeenschap te Gouda en haar voorgangers bevat onder andere notulen van de lerarenvergaderingen, registers van leerlingen en van rapportcijfers van leerlingen, programma's van het onderwijs en stukken betreffende verschillende lustra.
Archiefvorming
Geschiedenis van het archiefbeheer
De verwerving van het archief
Het archief is door schenking verworven.
3.12
Aanwijzingen voor de gebruiker
Openbaarheidsbeperkingen
Volledig openbaar.
Materiële beperkingen
Aanvraaginstructie
Openbare archiefstukken kunnen online worden aangevraagd en gereserveerd. U kunt dit ook via de terminals in de studiezaal van het Nationaal Archief doen. Om te kunnen reserveren dient u de volgende stappen te volgen:
Creëer een account of log in.
Selecteer in de archiefinventaris een archiefstuk.
Klik op ‘Reserveer’ en kies een tijdstip van inzage.
Verwant materiaal
Beschikbaarheid van kopieën
Beschrijving van de series en archiefbestanddelen
- JUBILEA
  - "Een eeuw in honderd jaartallen", boekwerk uitgegeven tergelegenheid van het 100 jarig bestaan van de Rijkshogereburgerschool en Rijksmiddelbareschool voor meisjes te Gouda, 1965; 1; 1 deel
  - "Van toen tot thans", programma bij het eeuwfeest, 1965; 2; 1 katern
  - "125 jaar Rijksonderwijs in Gouda", boekwerk bij het 125- jarig bestaan van de school, 1990; 3; 1 deel
- LERARENVERGADERINGEN
  - Notulen van de lerarenvergaderingen, 1865-1968.; 4-8
    - 1865-1881; met index, 4; 1 deel en 1 katern.
    - 1881-1900; met inliggende stukken, 5; 1 deel.
    - 1900-1941, 6; 1 deel.
    - 1942-1956; met inliggende stukken, 7; 1 deel.
    - 1956-1968, 8; 1 deel.
- CORRESPONDENTIE
  - Agenda's, 1899-1972; 9-15; 6 delen en 1 katern.
    - 1899-1910, 9
    - 1911-1918, 10
    - 1918-10-16 t/m 1924-02-07, 11
    - 1929-05-11 t/m 1936; bevat tevens gegevens over de school en leerlingen over de periode 1932-1937., 12
    - 1937-1950, januari 21; bevat tevens gegevens over leerlingen over de periode 1936-1939., 13
    - 1959-05-27 t/m 1972, 14
    - 1973-06-06 t/m 1974, 15; 1 katern.
  - Stukken ingekomen bij de directeur van de Hogere Burgerschool te Gouda, 1865-1950; 16-79; 64 omslagen
    - 1865-1867, 16
    - 1868-1870, 17
    - 1871-1873, 18
    - 1874-1876, 19
    - 1877-1879, 20
    - 1880-1882, 21
    - 1883-1885, 22
    - 1886-1888, 23
    - 1889-1891, 24
    - 1892-1894, 25
    - 1895-1896, 26
    - 1897-1898, 27
    - 1899, 28
    - 1900, 29
    - 1901, 30
    - 1902, 31
    - 1903, 32
    - 1904, 33
    - 1905, 34
    - 1906, 35
    - 1907, 36
    - 1908, 37
    - 1909, 38
    - 1910, 39
    - 1911, 40
    - 1912, 41
    - 1913, 42
    - 1914, 43
    - 1915, 44
    - 1916, 45
    - 1917, 46
    - 1918, 47
    - 1919, 48
    - 1920, 49
    - 1921, 50
    - 1922, 51
    - 1923, 52
    - 1924, 53
    - 1925, 54
    - 1926, 55
    - 1927, 56
    - 1928, 57
    - 1929, 58
    - 1930, 59
    - 1931, 60
    - 1932, 61
    - 1933, 62
    - 1934, 63
    - 1935, 64
    - 1936, 65
    - 1937, 66
    - 1938, 67
    - 1939, 68
    - 1940, 69
    - 1941, 70
    - 1942, 71
    - 1943, 72
    - 1944, 73
    - 1945, 74
    - 1946, 75
    - 1947, 76
    - 1948, 77
    - 1949, 78
    - 1950, t/m januari 19., 79
  - Stukken van de inspecteur van het middelbaar onderwijs, 1865-1892; 80-81; 2 omslagen
    - 1865-1870, 80
    - 1871-1892, 81
  - Stukken ingekomen bij de directeur van de Hogere Burgerschool te Gouda, 1950-1968; 82-101; 20 omslagen
    Rubriekenstelsel. De indeling wordt in iedere map aangegeven.
    - 1950, januari 19 t/m oktober 11, 82
    - 1950, oktober 12 t/m december 31, 83
    - 1951, 84
    - 1952, 85
    - 1953, 86
    - 1954, 87
    - 1955, 88
    - 1956, 89
    - 1957, 90
    - 1958, 91
    - 1959, 92
    - 1960, 93
    - 1961, 94
    - 1962, 95
    - 1963, 96
    - 1964, 97
    - 1965, 98
    - 1966, 99
    - 1967, 100
    - 1968, 101
  - Minuten van uitgaande stukken van de directeur van de Hogere Burgerschool te Gouda, 1950-1968; 102-121; 20 omslagen
    - 1950 januari 19 t/m oktober 11, 102
    - 1950 oktober 12 t/m december 31, 103
    - 1951, 104
    - 1952, 105
    - 1953, 106
    - 1954, 107
    - 1955, 108
    - 1956, 109
    - 1957, 110
    - 1958, 111
    - 1959, 112
    - 1960, 113
    - 1961, 114
    - 1962, 115
    - 1963, 116
    - 1964, 117
    - 1965, 118
    - 1966, 119
    - 1967, 120
    - 1968, 121
- LEERLINGEN
  - Naamlijsten van de leerlingen der RHBS te Gouda, 1919/20-1960/61; 122-124; 3 omslagen
    de jaren 1921/22 en 1922/23 ontbreken.
    - 1919/20-1939/40, 122
    - 1940/41-1949/50, 123
    - 1950/51-1960/61, 124
  - Registers van leerlingen van RHBS te Gouda, 1865-1933; 125-126; 2 delen
    - 1865-1921, september, 125
    - 1821, september -1933., 126
  - Leerlingenkaarten, z.d., kaartsysteem., 127-131
    - A-D, 127
    - E-J, 128
    - K-0, 129
    - P-T, 130
    - U-Z, 131
  - Registers met rapportcijfers van leerlingen van de RHBS te Gouda, 1882/83-1963/64; 132-139; 8 delen
    - 1882/83-1893/94, 132
    - 1894/95-1902/03, 133
    - 1903/04-1904/05, 134
    - 1905/06-1920/21, 135
    - 1921/22-1936/37, 136
    - 1937/38-1947/48, 137
    - 1948/49-1953/54, 138
    - 1954/55-1963/64, 139
- PROGRAMMA'S
  - Programma's van het het onderwijs voor de cursusjaren 1865/1866-1968/1969, 140-141; 2 pakken
    de jaren 1897/1898-1889/1899 ontbreken.
    - 1866/1867-1907/1908, 140
    - 1908/1909-1968/1969, 141
  - Programma's der Literair Economisch Afbeelding [moet zijn: literair economische afdeling?] van de RHBS te Gouda. Leerplan voor het schooljaar 1926/1927 - 1940/1941., [1926-1941]; 142; 1pak
- SCHOOLKRANT
  - "Eigen Teelt", Schoolkranten van de Goudse HBS vereniging, 1945-1973; 143-144; 2 pakken
    - 1945-1961, 143
    - 1962-1973, 144
- TENTAMENS EN EXAMENS
  - Staten houdende opgaven van namen van eindexamenkandidaten, met vermelding van de door behaalde cijfers en uitslag, 1950-1968; 145-149; 5 pakken
    - 1950-1954, 145
    - 1955-1959, 146
    - 1960-1962, 147
    - 1963-1965, 148
    - 1966-1968, 149
  - "Opgaven" voor het gedeelte van het Toelatingsexamen, 1900-1950; 150; 1 pak
  - "Opgaven" voor het schriftelijke gedeelte van het eindexamen, 1903-1949; 151-152; 2 pakken
    de jaren 1904, 1907, 1909, 1911, 1912, 1914 en 1932-1936 ontbreken.
    - 1903-1932, 151
    - 1937-1949, 152
  - Staten houdende opgaven van namen van eindexamenkandidaten, met vermelding van de door hen behaalde cijfers en de uitslag, 1903-1949; 153; 1 pak
  - Stukken betreffende benodigheden voor het eindexamen, 1905-1920; 154; 1 pak
  - Register van de Toelatingsexamen, 1903-1933; 155; 1 deel
- PERSONEEL
  - "Septemberstaten" houdende opgaven van het aantal lesuren en de wedde der leraren, alsmede de klasgrootte in de inmiddels begonnen cursus, met vermelding van de nevenbetrekkingen der leraren, 1950-1967; 156; 1 pak
  - Stukken betreffende vergadering van de Commissie belast met het afnemen van het eindexamen van de RHBS te Gouda, 1927-1941; 157; 1 omslag
  - Stukken betreffende recapitulatie staten en goedgekeurde begroting van de RHBS te Gouda, 1949-1953; 158; 1 omslag
  - Naamlijst van leerlingen en lesroosters, 1949-1968.; 159; 1omslag
  - Stukken van de Commissie van Advies inzake de herziening van de lonen en verdere arbeidsvoorwaarden der werklieden bij RHBS ingesteld bij de Ministeriële Beschikking van 1919, 160; 1 omslag
  - Absentie-lijst van het Onderwijzend personeel van de RHBS, te Gouda, 1907-1941; 161; 1 deel
  - Catalogus der Plantentuin., z.j; 162; 1 deel
  - Supplement-Catalogus van de Bibliotheek der RHBS te Gouda.(afd Taal- en Letterkunde), 1927; 163; 1 ex.
  - Stukken betreffende de opgave en wijzigingen van het "Voorschrift Tewerkgestelden", ingesteld bij de Ministeriële beschikking, 1961-1962; 164; 1 omslag
  - Register houdende opgaven van de bestemming en beroepskeuze van leerlingen na het verlaten van de school, 1918-1945; 165; 2 katernen
  - Verslag over de toestand van de RHBS te Gouda, 1950-1968; 166; 1 omslag
  - Notulenboek van de Goudsche HBS vereniging, 1928-1956.; 167; 1deel
- FINANCIËN
  - Brieven betreffende ingediende aanvragen en om decharge, staten van gedane uitgaven en kwartaal verantwoordingen, 1937-1940; 168; 1 omslag
  - Begrotingen van materiële en personele uitgaven, toelichtingen daarop en verleende kredieten voor te besteden gelden voor de dienstjaren, 1879-1949 en 1968; 169-171; 3 pakken.
    - 1879-1927, 169
    - 1928-1941, 170
    - 1942-1949 en 1965., 171
  - Begrotingen en uitgaven van de Bibliotheek RHBS te Gouda, 1912-1932; 172; 1 deel
- DIVERSEN
  - Adressen van leraren, 1933-1934; 173; 1 katern
  - Reglement voor de RHBS en RMS voor meisjes en Rijksgymnasia (K.B 10 juli 1926, laatstelijk gewijzigd bij K.B. van 21 jan. 1965), 174; 1 ex.
  - Richtlijnen voor de beoordeling van leerboeken 15 oktober 1940, 175; 1 stuk
  - Brief betreffende de controle leerboeken met lijst van boeken, welke na verwijdering van de aangegeven bladzijden weder bruikbaar zijn voor de Voorbereiden Hoger en Middelbaar Onderwijs, 1 okt. 1941; 176; 1 omslag
  - Algemene gezichtspunten voor het Voorbereidend Hoger Onderwijs., z.j; 177; 1 ex
  - Brief van de Nationale Vrouwenraad van Nederland aan Hare Majesteit de Koningin der Nederlanden. (getekend te 's-Gravenhage, september 1906; 178; 1 stuk
  - Stukken betreffende de uitnodigingom contact te leggen tussen ouders en leraren, nov. 1959 en sept.1969; 179; 1omslag
  - Goudsche en Schoonhovensche kranten betreft publikaties RHBS te Gouda, 1925, 1955 en 1965; 180; 1 pak
- COMITE HERDENKING 90 JARIG BESTAAN RHBS
  - Stukken van het Commité Herdenking 90-jarig Bestaan RHBS te Gouda, 1955; 181; 1 pak
  - Stukken betreffende expositie 90-jarig Bestaan RHBS, nov. 1955; 182; 1 pak
  - Uitnodigingen, 1955.; 183
  - Documentatie., 184
  - Stukken betreffende de viering van het 90-jarig bestaan, sept. - nov. 1955; 185; 1 pak
  - Stukken betreffende het 121/2, 50, 60, en 90-jarig bestaan van de school en historische gegevens. etc., 186; 1 pak
- 100 JARIG BESTAAN RHBS EN RMSVM
  - Stukken betreffende de viering van het 100-jarig bestaan, nov. 1965; 187; 1 pak
  - Gedenkboek een Eeuw in 100 jaartallen. Programma's en circulaires Eeuwfeest, 1965.; 188
  - Commissie Eeuwfeest RHBS en RMSVM te Gouda, 1965; 189; 1 pak
  - Stukken van Goudse HBS Vereniging betreffende lustrumcommissie, 1948, 1958 en 1968; 190; 1 omslag
  - Stukken betreffende de 7e lustrum, 1953; 191; 1 omslag
  - Stukken betreffende Feestrede, Opening Toneel etc., 1965 en 1969; 192; 1 omslag
  - Sport accommodatie t.b.v. RHBS te Gouda, 1962-1972; 193; 1 omslag
  - Weekblad voor gymnasiaal en- middelbaar onderwijs (Feestnummer van de Vereniging van Leraren bij het middelbaar onderwijs, 13e jaargang, 28 aug. 1917; 194; 1 ex
  - "50 jaar", Tijdschrift voor het Economisch Onderwijs, 25 oktober 1950; 195; 1 ex
- GEBOUW
  - Bestek en tekeningen van de bouw van de RHBS te Gouda aan de Martenssingel 15, 1914; 196; 1 omslag
  - Stukken betreffende de opening van de nieuw aanbouwschool, 9 mei 1960; 197; 1 omslag
  - Toelichting bij de begroting van de RHBS te Gouda, 1951-1967.; 198; 1 pak
- DIVERSEN
  - Rooster van RHBS en RMSVM te Gouda, 1965-1966; 199; 1 stuk
  - Brief van de Onderwijsraad betreffende wijziging Middelbaar- en Voorbereidend Hooger-Onderwijs, 08-06-1920; 200
    Getuigschrift. (blanco)